【裁判字號】    89,易,1388
【裁判日期】    890705
【裁判案由】    竊盜
【裁判全文】
臺灣板橋地方法院刑事判決                        八十九年度易字第一三八八號
    公  訴  人  臺灣板橋地方法院檢察署檢察官
    被      告  甲○○
右列被告因竊盜案件，經檢察官提起公訴（八十八年度偵字第二六九五一號），本院
判決如左：
    主  文
甲○○攜帶兇器竊盜，處有期徒刑柒月，扣案之螺絲起子壹把沒收。
    事  實
一、甲○○曾有竊盜、違反麻醉藥品管理條例、肅清煙毒條例之前科（尚非累犯），
    仍不知檢束慎行，竟基於意圖為自己不法之所有之犯意，於民國八十八年十二月
    二十七日六時許，在臺北縣泰山鄉○○路○段一三七號前，持其所有客觀上具危
    險性足供兇器使用之螺絲起子一把開啟電門，並發動引擎，而竊取乙○○所有車
    牌號碼為ＤＭ－二九二二號之自用小貨車一輛，得手後，即供己使用。嗣於八十
    八年十二月二十八日七時十分許，經乙○○在臺北縣林口鄉縣○○村旁
    ，發現上開自用小貨車，立刻報警於同日七時三十分許，在上址查獲甲○○睡在
    上開自用小貨車內，另丙○○（同案被告業經檢察官為不起訴處分）正將廢五金
    搬上車，並扣得上開螺絲起子一把。
二、案經臺北縣警察局新莊分局報告臺灣板橋地方法院檢察署檢察官偵查起訴。
    理  由
一、訊據被告甲○○矢口否認有上開竊盜之犯行，辯稱：該車係綽號「子健」之男子
    所交付，並非伊所竊取的云云。惟查，右揭事實，業據被害人乙○○於警訊時指
    述綦詳，復據證人即同案被告丙○○於警訊時及偵查中供稱「ＤＭ－二九二二號
    之自用小貨車是由甲○○所駕駛，是他於清晨五點到我家吸安，說他有一部自用
    小貨車放在我家旁邊，我才請他幫我載廢五金去賣」等語，並有臺北縣警察局贓
    物認領保管單及車籍作業系統－查詢認可資料各一紙附卷可稽及螺絲起子一把扣
    案可佐。況被告迄未能提出上開綽號「子健」者之真實姓名、年籍及住址，以供
    本院查證，是其空言否認所為之上開辯解，顯係卸責之詞，不足採信。事證明確
    ，被告之犯行堪以認定。
二、核被告所為，係犯刑法第三百二十一條第一項第三款之攜帶兇器竊盜罪。爰審酌
    被告有如事實欄所述之前科，有臺灣高等法院檢察署刑案紀錄簡覆表一份在卷足
    憑，其不思以正當方式賺錢謀生，竟意圖不勞而獲，致再有本件之犯行，被告犯
    罪之動機、目的、手段、犯罪所生之危害、犯罪後之態度等一切情狀，量處如主
    文所示之刑，以示懲儆。
三、扣案之螺絲起子一把，係被告所有供犯竊盜罪所用之物，被告雖否認螺絲起子一
    把為其所有，但查該螺絲起子係自被告所駕駛之上開自用小貨車內取出，且係被
    告用以轉動鎖頭發動該車所用之物，業據其於警訊時供承在卷，且該螺絲起子復
    未據被害人乙○○於領回上開自用小貨車時一併領回，衡情應係被告所有，應依
    刑法第三十八條第一項第二款宣告沒收。
據上論斷，應依刑事訴訟法第二百九十九條第一項前段，刑法第三百二十一條第一項
第三款、第三十八條第一項第二款，判決如主文。
本案經檢察官靳開聖到庭執行職務。
中      華      民      國      八十九      年     七     月     五     日
                                      臺灣板橋地方法院刑事第一庭
                                          法  官  楊  千  儀
右正本證明與原本無異。
如不服本判決應於送達後十日內向本院提出上訴狀。
                                          書記官  王      明
中      華      民      國      八十九      年     七     月    十二    日
附錄本案論罪科刑法條全文：
刑法第三百二十一條
犯竊盜罪而有左列情形之一者，處六月以上五年以下有期徒刑：
  一、於夜間侵入住宅或有人居住之建築物、船艦，或隱匿其內而犯之者。
  二、毀越門扇、牆垣或其他安全設備而犯之者。
  三、攜帶兇器而犯之者。
  四、結夥三人以上而犯之者。
  五、乘火災、水災或其他災害之際而犯之者。
  六、在車站或埠頭而犯之者。
前項之未遂犯罰之。


司法院資訊處製作；財團法人民間司法改革基金會備份。
